Minutes et répertoires du notaire René CHEFDEVILLE, septembre 1577 - 4 octobre 1602 (étude V)
Archives nationales
- Minutes de René CHEFDEVILLE, septembre 1577 - 4 octobre 1602; MC/ET/V/1 - MC/ET/V/34
  - Minutes. 1601, MC/ET/V/33
    - Contrat de mariage entre François Monsire, bourgeois de Paris, marchand, demeurant Cloître Notre-Dame, paroisse Saint-Jean-le-Rond, d'une part, et Marie Herpin, veuve, demeurant rue de la Ferronnerie, paroisse Saints-Innocents, veuve de Pierre Crequart, bourgeois de Paris, marchand, fille de F
      contrat de mariage; Ferronnerie (rue de la); Notre-Dame (cloître); Crequart, Pierre; Herpin, François; Herpin, Marie; Monsire, François; commerçant; tonnelier
    - Contrat de mariage entre Germain Barier, compagnon tourneur en bois, demeurant rue Truanderie, fils de Pasquier Barier, décédé, tondeur de draps, et de Françoise Gabourier, décédée, d'une part, et Nicole de Brie, fille de Nicolas de Brye, serrurier, logé rue Saint-Martin aux Verts Galants, demeurant à Plailly sous Montmelion (?) (près Senlis) et de Jeanne Boisard, décédée, d'autre part., 21 novembre 1601; MC/ET/V/33
      Le futur habite chez son maître Pierre Hudeberd, maître tourneur en bois; le père de la future est logé à Paris; le père de la future stipule pour elle.
      Précisions sur les lieux: Paris--Saint-Martin (rue, maison des Verts Galants)
      contrat de mariage; Grande-Truanderie (rue de la); Saint-Martin (rue); Verts Galants (enseigne des); Plailly (Oise); Senlis (Oise); Barier, Germain; Barier, Pasquier; Boisard, Jeanne; Brie, Nicole de; Brye, Nicolas de; Gabourier, Françoise; Hudeberd, Pierre; serrurier; tisserand; tourneur
  - Minutes. 1602, janvier - 4 octobre, janvier - 4 octobre 1602; MC/ET/V/34
    - Contrat de mariage entre Jérôme Gouppil, maître balancier, fils de Nicolas Gouppil, maître balancier, demeurant rue Ferronnerie, paroisse Saints-Innocents et de Marguerite Severin, d'une part, et Florentine Huguer, demeurant rue des Déchargeurs, paroisse Saints-Innocents, fille de Thomas Huguer, décédé, maître balancier, et de Allix Gilbin, demeurant rue des Déchargeurs, paroisse Saints-Innocents, d'autre part., 27 janvier 1602; MC/ET/V/34
      contrat de mariage; Déchargeurs (rue des); Ferronnerie (rue de la); Gilbin, Allix; Gouppil, Jérôme; Gouppil, Nicolas; Huguer, Florentine; Huguer, Thomas; Séverin, Marguerite
    - Contrat de mariage entre Sébastien Deschamps, cordonnier, fils de Pierre Deschamps, voiturier par terre, demeurant rue de la Grande Truanderie, paroisse Saint-Eustache et de Jeanne Manessier, d'une part, et Jeanne Dufour, fille de Marin Dufour, meunier, demeurant Cimetière Saint-Jean, paroisse Saint-Gervais et de Romaine Doublet, d'autre part., 9 juin 1602; MC/ET/V/34
      contrat de mariage; Grande-Truanderie (rue de la); Saint-Jean (cimetière); Deschamps, Pierre; Deschamps, Sébastien; Doublet, Romaine; Dufour, Jeanne; Dufour, Marin; Manessier, Jeanne; cordonnier; meunier; transporteur de marchandises
    - Contrat de mariage entre Guillaume Le Brest, âgé de 26 ans, compagnon tondeur de draps, demeurant rue Petite Truanderie, paroisse Saint-Eustache, fils de Robert Le Brest, décédé, maître barbier, demeurant à Saulgron, en Picardie et de Françoise Hache, décédée, d'une part, et Marie Pepin, âgée de 25 ans, couturière en draps, servante au logis du sieur de la Grange Courtin, demeurant rue des Deux Boules, paroisse Saint-Germain-l'Auxerrois, fille de Thomas Pepin, faiseur de cartes, et de Jeanne Maubert, d'autre part., 6 juillet 1602; MC/ET/V/34
      Le futur demeure en la maison de Pierre Hudebert, maître tourneur en bois; le père de la future est natif de Poissy.
      contrat de mariage; Deux-Boules (rue des); Petite-Truanderie (rue de la); Picardie (France, région administrative); Poissy (Yvelines); Hache, Françoise; Hudebert, Pierre; La Grange-Courtin (M. de); Le Brest, Guillaume; Le Brest, Robert; Maubert, Jeanne; Pépin, Marie; Pépin, Thomas; coiffeur; cartier; employé de maison; tisserand; tourneur; tailleur d'habits
    - Contrat de mariage entre Jean Armand, sergent à verge, priseur vendeur de biens au Châtelet de Paris, demeurant rue du Four, paroisse Saint-Eustache, d'une part, et Claire Bilhar, fille de Jean Bilhar, décédé, maître charpentier, et de Denise Johannes, demeurant rue des Lavandières, paroisse Saint-Germain-l'Auxerrois, d'autre part., 15 juillet 1602; MC/ET/V/34
      La mère de la future, épouse en 2ndes noces de Jean Petit, maître tondeur de draps; le beau-père de la future et sa mère stipulent pour elle.
      contrat de mariage; Four (rue du); Lavandières (rue des); Armand, Jean; Bilhar, Claire; Bilhar, Jean; Johannes, Denise; Petit, Jean; charpentier; auxiliaire de justice; tisserand
    - Contrat de mariage entre Antoine Caron, maître tailleur d'habits au bailliage du Palais, demeurant Marché Neuf, paroisse Saint-Germain-le-Vieil, fils de Roch Caron, laboureur, demeurant à Puyard (pays de Sauterne) et de Clairette Le Blanc, décédée, d'une part, et Nicole Raymon, âgée de 28 ans, demeurant Cloître Sainte-Opportune, paroisse Sainte-Opportune, fille de Maurice Raymon, laboureur, demeurant à Ailly (près de Gaillon en Normandie) et de Mathrye (sic) ? Boyvin, décédée, d'autre part., 25 août 1602; MC/ET/V/34
      Précisions sur les lieux: Paris--Saint-Germain-le-Vieux (paroisse, marché neuf)
      contrat de mariage; Ailly (Eure); Gaillon (Eure); Palais de Justice (quartier); Saint-Germain-le-Vieux (paroisse); Sainte-Opportune (cloître); Boyvin, Mathrye (?); Caron, Antoine; Caron, Roch; Le Blanc, Clairette; Raymon, Maurice; Raymon, Nicole; agriculteur; tailleur d'habits
    - Mise en service chez Eustache Asselyne, chantre de la Sainte-Chapelle de Châteaudun, rue Saint-Honoré, âgé de 19 ans pour 3 années., 31 août 1602; MC/ET/V/34
      contrat de travail; Châteaudun (Eure-et-Loir); Saint-Honoré (rue); chanteur